【裁判字號】    98,抗,1553
【裁判日期】    981014
【裁判案由】    假扣押
【裁判全文】
臺灣高等法院民事裁定                  98年度抗字第1553號
抗  告  人  三匠科技股份有限公司（即ACT-RX Technology Co
            rporation.
法定代理人  乙○○
代  理  人  劉法正律師
            邵達愷律師
            張東揚律師
上列抗告人因與甲○○○○ ○○○○○○○○○ ○○○○ ○○○ ○○○○○等間假扣押事
件，對於中華民國九十八年七月一日臺灣板橋地方法院九十八年
度全字第二七三０號裁定提起抗告，本院裁定如下：
    主  文
抗告駁回。
抗告訴訟費用由抗告人負擔。
    理  由
一按債權人就金錢請求或得易為金錢請求之請求，欲保全執行，
  得聲請假扣押；請求及假扣押之原因，應釋明之；前項釋明如
  有不足，而債權人陳明願供擔保或法院認為適當者，法院得定
  相當之擔保，命供擔保後為假扣押，民事訴訟法第五百二十二
  條第一項、第五百二十六條第一項、第二項分別定有明文。其
  所謂假扣押之原因，係指日後有不能強制執行或甚難執行之虞
  或應在外國為強制執行之情形，如債務人浪費財產，增加負擔
  ，或就其財產為不利益之處分，將成為無資力之狀態，或將移
  往遠地、逃匿無蹤、隱匿財產等是；又所謂釋明，係提出使法
  院得即時調查而相信其主張為真實之一切證據。
二本件相對人甲○○○○ ○○○○○○○○○ ○○○○ ○○○ ○○○○○為保全其美國伊
  利諾州庫克郡巡迴法院收件分編案號2007L008901號確定判決
  所載債權之執行，聲請原法院對抗告人財產為假扣押，就其請
  求之原因，已提出上開判決、確定證明書、為釋明方法，就假
  扣押之原因，雖未於原法院提出足資釋明之證據，惟原法院准
  其所請，命供擔保新臺幣（下同）一千六百零一萬七千元或香
  港上海匯豐銀行股份有限公司出具之保證書後，得對抗告人之
  財產於四千八百零四萬九千二百八十五元之範圍內為假扣押，
  相對人供擔保後以該假扣押裁定為執行名義，對抗告人為強制
  執行，僅查封抗告人設於金融機構之存款帳戶內不到一百萬元
  存款，而抗告人又於假扣押裁定送達後，於九十七年十月七日
  將自己所有之不動產為浩理投資股份有限公司、路加投資股份
  有限公司設定抵押權，有相對人提出之土地及建物登記簿謄本
  、原法院民事執行處執行通知可稽，相對人以上開資料為釋明
  抗告人有隱匿財產之假扣押原因，尚無不合，相對人並陳明如
  釋明尚有不足，願供擔保以補釋明不足聲請假扣押，即屬正當
  。
二抗告意旨略以：本件應專屬智慧財產法院管轄，原法院並無管
  轄權，相對人所提美國伊利諾州庫克郡法院之「判決」，僅為
  「ORDER」，形式上不符我國民事訴訟法第四百零二條、強制
  執行法第四條之一規定，不應假扣押，美國法院並無管轄權，
  原裁定命相對人提供之擔保金過低云云。惟相對人提出之美國
  法院確定判決，已經我國駐芝加哥台北經濟文化辦事處驗證，
  形式上可認為真正，至該判決是否確為美國法院判決？可否在
  我國強制執行，乃本案問題，非假扣押法院所得審究，又相對
  人欲就本件美國法院確定判決強制執行，應依強制執行法第四
  條第一項提起許可執行之訴，此項訴訟非屬智慧財產權法院管
  轄，原法院就本件假扣押之聲請，應有管轄權，至原法院酌定
  依相對人欲保全債權三分之一之金額為相對人供擔保之金額，
  核係原法院之職權，此項職權之行使與實務習慣並無不合。原
  法院准供擔保後假扣押，理由雖有未洽，惟結論並無不合，仍
  應予以維持。抗告論旨，指摘原裁定不當，聲明廢棄，為無理
  由。
三據上論結，本件抗告為無理由。依民事訴訟法第四百九十五條
  之一第一項、第四百四十九條、第九十五條、第七十八條，裁
  定如主文。
中    華    民    國    98    年    10    月    14    日
                    民事第九庭
                        審判長法  官   黃熙嫣
                              法  官   陳玉完
                              法  官   鄭傑夫
正本係照原本作成。
本裁定除以適用法規顯有錯誤為理由外，不得再抗告。如提起再
抗告，應於收受後10日內委任律師為代理人向本院提出再抗告狀
。並繳納再抗告費新台幣一千元。
中    華    民    國    98    年    10    月    15    日
                              書記官   廖逸柔

司法院資訊處製作；財團法人民間司法改革基金會備份。
